【裁判字號】    98,上更(一),55
【裁判日期】    990722
【裁判案由】    妨害性自主
【裁判全文】
臺灣高等法院花蓮分院刑事判決      98年度上更(一)字第55號
上  訴  人
即  被  告  甲○○
          
            乙○○
共      同
選任辯護人  楊志航律師
上列上訴人即被告因妨害性自主案件，不服臺灣花蓮地方法院94
年度訴字第326號中華民國95年3月9日第一審判決（起訴案號：
臺灣花蓮地方法院檢察署94年度偵字第1050號），提起上訴，本
院判決後，經最高法院第一次發回更審，本院更為判決如下：
    主  文
原判決撤銷。
甲○○、乙○○對於女子利用其酒醉相類於精神耗弱之情形，不
能抗拒而為性交，各處有期徒刑年。
    事  實
一、甲○○、乙○○與已成年之Ａ女（警卷代號00000000，年籍
    詳卷）均係就讀某大學（真實校名詳卷）之在校同學關係，
    Ａ女於民國93年12月29日凌晨3時許，因感情不順遂，心情
    不佳，適遇乙○○，便約同甲○○至學校便利商店之2樓一
    同飲酒，至同日上午8、9時許，Ａ女因不勝酒力，已出現走
    路搖晃不穩、昏昏欲睡之狀況，且嘔吐3、4次，Ａ女便告知
    甲○○、乙○○二人欲找地方休息，乙○○遂駕駛自用小客
    車搭載Ａ女、甲○○前往甲○○位於花蓮縣吉安鄉○○村○
    ○○街11號之住處，並將Ａ女攙扶至甲○○隔壁房間內臥床
    休息，甲○○即返回其臥房，乙○○則躺臥於Ａ女身旁。詎
    至同日上午9時30分許，乙○○見Ａ女酒醉昏睡，竟利用Ａ
    女因酒醉而對外界事物之認知能力較普通人之程度顯然減退
    ，且處於類似精神耗弱而不能抗拒之狀態，而基於乘機性交
    之犯意，先強拉Ａ女之右手碰觸其生殖器，再脫去Ａ女之長
    褲、內褲，Ａ女雖反抗推開乙○○，但因酒醉無力，且無法
    出聲講話，致乙○○仍得以將其生殖器插入Ａ女生殖器內對
    之為性交行為得逞，乙○○逞其獸慾後，替Ａ女穿上褲子即
    離開房間，Ａ女再度陷入昏睡。嗣甲○○再至房間內，見Ａ
    女仍酒醉昏睡，竟亦利用Ａ女因酒醉而對外界事物之認知能
    力較普通人之程度顯然減退，處於類似精神耗弱而不能抗拒
    之狀態，而基於乘機性交之犯意，脫去Ａ女之內外褲，Ａ女
    亦因酒醉而無力反抗，致甲○○得以將其生殖器插入Ａ女生
    殖器內對之為性交行為得逞。嗣至同日中午12時許，Ａ女酒
    力逐漸褪去清醒，要求返回學校，甲○○乃將Ａ女載返學校
    。
二、案經被害人A女訴由花蓮縣警察局吉安分局移送臺灣花蓮地
    方法院檢察署檢察官偵查起訴。
    理  由
甲、證據能力方面
一、按刑事訴訟法第159條第1項規定：「被告以外之人於審判外
    之言詞或書面陳述，除法律有規定者外，不得作為證據」其
    立法意旨，乃在於確保被告之反詰問權。同法第159條之5第
    1項規定「被告以外之人於審判外之陳述，雖不符前4條之規
    定（同法第159條之1至第159條之4），而經當事人於審判程
    序同意作為證據，法院審酌該言詞陳述或書面作成時之情況
    ，認為適當者，亦得為證據」同法第2項規定「當事人、代
    理人或辯護人於法院調查證據時，知有刑事訴訟法第159條
    第1項不得為證據之情形，而未於言詞辯論終結前聲明異議
    者，視為有前項之同意」其立法意旨，則在於確認當事人對
    於傳聞證據有處分權，得放棄反對詰問權，同意傳聞證據可
    作為證據；但因我刑事訴訟法尚非採徹底之當事人進行主義
    ，乃又限制以法院認為適當者，始得為證據。因此，當事人
    同意或依法視為同意某項傳聞證據作為證據使用者，實質上
    即表示有反對詰問權之當事人已放棄其反對詰問權，如法院
    認為適當，不論該傳聞證據是否具備刑事訴訟法第159條之1
    至第159條之4所定情形，均容許作為證據（最高法院97年度
    台非字第5號判決參酌）。
二、查本案檢察官、被告及辯護人於本院本審準備程序、審判期
    日，就本案卷內各人證、書證之證據能力均未爭執（見本院
    本審卷第70頁、第98頁、第99頁；至被告辯護人原雖爭執財
    團法人臺灣基督教門諾醫院所出具受理疑似性侵害事件驗傷
    診斷書之證據能力，然於本院本準備程序中已表示不再爭執
    ，同意其證據能力），且均同意其證據能力，復迄本院言詞
    辯論終結前，亦未就本院所調查之前揭證據主張有刑事訴訟
    法所定不得為證據之情形，且經本院審酌後，認卷內證據資
    料並無違法取證或其他不適當之情形，則依諸上開說明，本
    案前揭經本院合法調查之證據，應均有證據能力，合先敘明
    。
乙、實體方面
一、認定犯罪事實所憑之證據及理由
(一)被告甲○○、乙○○就其二人與被害人Ａ女均係就讀某大學
    之在校同學關係，Ａ女於93年12月29日凌晨3時許，因感情
    不順遂，心情不佳，適遇被告乙○○，便約同被告甲○○至
    學校便利商店之2樓一同飲酒，至同日上午8、9時許，Ａ女
    因不勝酒力，出現走路搖晃不穩、昏昏欲睡之狀況，且嘔吐
    3、4次，Ａ女便告知被告甲○○、乙○○二人欲找地方休息
    ，被告乙○○遂駕駛自用小客車搭載Ａ女、甲○○前往甲○
    ○位於花蓮縣吉安鄉○○村○○○街11號之住處，並將Ａ女
    攙扶至被告甲○○隔壁房間內臥床休息，被告甲○○即返回
    其臥房，嗣於同日上午9時30分許，被告乙○○先與Ａ女發
    生性行為，待被告乙○○離開房間後，被告甲○○再進入該
    房間與Ａ女發生性行為等事實均供承無訛。
(二)而被告甲○○、乙○○與Ａ女發生性行為，係於與Ａ女共同
    飲酒後，利用Ａ女因酒醉而陷於類似精神耗弱，不能抗拒之
    狀態下，乘機分別對Ａ女為性交行為各1次得逞等事實，並
    據證人即被害人Ａ女迭於檢察官偵查、原審及本院前審審理
    中證述綦詳（詳偵查卷第17頁至第18頁、原審卷第52頁至第
    58 頁及本院上訴卷第124頁至第146頁），並有財團法人臺
    灣基督教門諾醫院出具之受理疑似性侵害事件驗傷診斷書1
    紙、現場圖2張及現場照片10張在卷可稽（警卷密證袋內、
    警卷第36頁至42頁）。
(三)又被告二人於案發翌日即93年12月30日晚間7時許，在某大
    學餐廳3樓外之陽台上，當場向Ａ女下跪道歉，過程達1 小
    時之久，亦經證人潘麗娟、王亦柔、陳雨薇於警詢中及本院
    前審審理中證述屬實（詳警卷第26頁至第29頁、第30頁至第
    32 頁、第33頁至第35頁、本院上訴卷第129頁至第134頁）
    。此外，復有被告二人於案發後傳送予Ａ女之道歉簡訊翻拍
    照片4張附卷足資佐證（警卷第43頁）。足證證人Ａ女前揭
    指述並非虛妄。
(四)被告辯解及辯護人辯護意旨不可採之理由：
  (一)被告二人均辯稱：伊二人與Ａ女共同飲酒、酒後並齊至甲○
    ○家休息，其間Ａ女尚意識清楚，伊等係經過Ａ女同意才發
    生性行為，此由當日Ａ女在性交過程中尚有舌吻、以手摟抱
    伊等，及與被告乙○○發生性行為時亦有體位在上之情形，
    足認Ａ女有默示同意雙方發生性行為；伊等於93年12月30日
    向Ａ女下跪道歉係被迫者云云。被告二人共同辯護人並以：
    Ａ女曾於警詢中自承當時自己意識還是清醒的，亦曾於警詢
    時清楚陳述案發現場即被告甲○○家中方位及擺設，另Ａ女
    明白陳述被告乙○○之穿著及與被告乙○○發生性行為之經
    過，以及與被告甲○○發生性行為之經過亦清晰陳述等，顯
    見Ａ女並無受酒精影響而有對外界事物之認知能力減退之情
    形，另慈濟醫院對Ａ女所為之精神鑑定報告，雖認Ａ女患有
    「創傷後壓力症候群」，然慈濟醫院之鑑定距本案發生日已
    有相當時日，Ａ女所患「創傷後壓力症候群」究係被告之行
    為所致，或係因事後學校及同儕的壓力所造成，殊有疑義，
    難以顯現本案案發時之原貌，仍應以嚴格的證據檢視被告行
    為是否構成犯罪等語置辯。
  (二)惟查：
  1.被害人Ａ女堅決否認有上開默示同意之行為，並證稱：當天
    伊喝很多酒而酒醉，被告等載伊至甲○○住處，乙○○即躺
    在伊旁邊一起睡，後來乙○○就拿伊的手去碰觸他的生殖器
    ，並幫伊脫褲子進行性交行為，乙○○走後甲○○再進來以
    同樣手法對伊為性交行為；當時伊意識雖清楚但無法言語，
    伊有表示反對、拒絕的意思，也有用手推開他們，但均因沒
    有力氣而未成功；伊的褲子都是被告2人幫伊脫的，並未同
    意雙方發生性交行為等語明確（原審卷第53頁至58頁）。參
    以Ａ女於飲酒後，已有走路搖晃、嘔吐、昏睡等情形，且上
    下車時均須由被告甲○○、乙○○先後攙扶，到達被告甲○
    ○住處時，亦係經乙○○攙扶上樓等情，業據被告甲○○於
    警詢中陳稱明確（警卷第8頁），足證Ａ女該時已受酒精影
    響，對外界事物之認知能力減退而陷入酒醉類似精神耗弱之
    狀態無訛，衡情，Ａ女在該等情狀之下，自無法抵抗被告等
    對其為性交行為，而被告二人既與Ａ女共同飲酒，並知Ａ女
    有走路搖晃及嘔吐，其二人並有攙扶Ａ女之舉，是對Ａ女有
    上開對外界認知能力減損，及無抵抗能力之情形自應知甚詳
    。至Ａ女於警詢時固稱其當時意識還是清醒並清楚陳述案發
    現場即被告甲○○家中方位及擺設及被告乙○○之穿著及與
    被告二人發生性行為之經過等語（警卷第14頁、第15頁至第
    18頁），及於原審審理時亦曾證稱：有舌吻，記得有在上面
    ，與被告乙○○發生性行為時只知道他在對其做什麼，甲○
    ○與其發生性行為時，意識就清楚了等語（原審卷第58頁）
    。然查Ａ女於警詢及原審中亦均一再證稱其當時無法自己走
    路上車、當時伊有睡著、當時已喝醉，沒有力氣用言語或動
    作來告訴他其願意或不願意，其當時沒有力氣起身，乙○○
    侵害其後，並將其衣服由上往下拉好，而且亦將其內褲及長
    褲穿好，便獨自一人走出房間；被告甲○○進來房間，問其
    可否自己走路，但其當時還在酒醉，所以沒有回答，他便用
    手將其衣服及胸罩往上掀開，並親吻其胸部及嘴，當時其用
    手推開他，但沒有力氣推不動；舌吻係被強迫，並未主動與
    被告乙○○舌吻，也有推開他肩膀等語（警卷第14頁至第17
    頁、原審卷第54頁至第57頁），於本院前審審理中經本院詢
    以為何會在乙○○上面時，並證稱：係他扶其上去的，係趴
    在他身上，因其沒有力氣等語在卷（本院上訴卷第139頁）
    。顯見Ａ女當時意識雖尚清楚，然並無反抗能力，而所謂有
    舌吻及體位在上之情，亦均非出於Ａ女之主動，甚而所謂「
    體位在上」，亦僅係Ａ女趴在被告乙○○身上，難以據此認
    Ａ女有何主動與乙○○為性交行為可言。
  2.抑且，本院於本審中將全卷送財團法人佛教慈濟綜合醫院（
    下簡稱慈濟醫院）鑑定Ａ女所述情況是否與精神醫學判斷吻
    合、Ａ女當時是否已達不知或不能抗拒之狀態、若非Ａ女自
    願或主動，有無可能在發生性行為時其體位在上之情形等問
    題後，經慈濟醫院精神科專科醫師鑑定結果，雖覆稱無法施
    行鑑定及提供正式精神醫學鑑定報告，但就本院所詢事項仍
    答覆如下：(1)如依Ａ女所述，案發當時其意識受酒精影響應
    達「朦朧狀態」（twilight-state），則可能「知道」或「
    記得」部分事件經過，但其於「為意思表示之能力有所不足
    」。(2)單靠「舌吻」及「體位在上」之性行為無法斷定Ａ女
    當時是否為不知或不能抗拒狀態，僅能由此推論Ａ女當時並
    非「無意識或昏迷狀態」，此和Ａ女所述並無矛盾。(3)單由
    「體位在上」無法判斷Ａ女當時對性行為之意願，應綜合當
    時Ａ女意識狀態、雙方體型與體力狀況、性行為過程與性行
    為後有無傷害等因素考量較適當。(4)關於被害人Ａ女於案發
    當時的「實際意願」，或可由Ａ女案發後身體與心理是否出
    現創傷徵象或症狀，且該創傷徵象或症狀須與本案有因果關
    係作為推論依據等，此有該醫院99年2月19日慈醫文字第099
    0000332號函檢附之報告在卷可按（本院本審卷第59頁、第
    60頁）。嗣本院徵得Ａ女同意後，乃再送請慈濟醫院就Ａ女
    於本案發生後其身體與心理是否出現創傷徵象或症狀予以鑑
    定，經該醫院鑑定結果：認依會談及衡鑑的資料顯示Ａ女的
    認知功能正常，無嚴重精神疾病的問題，Ａ女自言6年前發
    生的刑事案件對Ａ女的影響是長期且持續的，包括睡眠困擾
    ，不時受惡夢驚醒，對人的不信任，情緒不穩且易怒，自責
    想法…等，依據Ａ女所填寫BDI-II量表，顯示其憂鬱症明顯
    等判定Ａ女患有「創傷後壓力症後群」，亦有該醫院99年5
    月28日慈醫文字第0990001185號函檢送之精神鑑定報告書乙
    份附卷可考（附於本院本審卷第79頁及後附證物袋內）。綜
    上，可知Ａ女於本案發生雖意識清楚，但此與其是否有因酒
    醉而不能抗拒之狀態無涉；再縱Ａ女於被告乙○○對其性交
    時，有「舌吻」及「體位在上」之舉，亦無從據此斷定Ａ女
    當時並無不能抗拒之狀態。反參諸Ａ女於本案發生時僅有55
    公斤之體重，業據證人Ａ女於原審供承在卷（原審卷第56頁
    ），而被告乙○○高170公分、被告甲○○高190公分，均身
    材槐梧，有卷附渠二人相片可稽（偵查卷第2頁、第3頁），
    足見被害人Ａ女與被告二人體型相去甚遠，Ａ女自難抵抗被
    告二人，復由前揭慈濟醫院精神鑑定報告以觀，被害人Ａ女
    確因本案而患有「創傷後壓力症後群」，足以佐證Ａ女指訴
    其並未同意或默示同意與被告二人對其性交之事實，應屬實
    在。
  3.末按，被害人Ａ女返回學校宿舍後即放聲大哭，並告知同學
    其遭強暴，被害人Ａ女之同學遂邀被告二人一起談，被告二
    人承認與Ａ女發生性行為，且彼此不知對方有與Ａ女發生性
    行為，被告二人未承認是強暴，惟後，被告二人當場向Ａ女
    道歉；Ａ女初始告訴同學此事時乃不欲事情擴大，亦不願讓
    其家人及學校知道；被害人質問被告二人為何強暴她，被告
    二人要求被害人原諒他們，並說是他們不對後當場下跪，被
    害人並於大哭後，打被告二巴掌等情，業據證人即Ａ女同學
    潘麗娟、王亦柔於本院前審審理中證述明確。是被害人Ａ女
    若確係自願與被告二人發生性行為，焉有擔心此事曝光之情
    況，於返回學校宿舍後即向同學哭訴，並願與被告二人談判
    及對質之理？至證人王亦柔於本院前審審理中固證稱談判當
    時Ａ女之學長男友亦出面處理此事，並揚言被告二人若不道
    歉，可以先登報，再找警方處理，故被告二人方道歉云云（
    本院上訴卷第133頁），然證人王亦柔同時亦證述該學長後
    揚言後即離開，於洽談和解時並未在場等語（本院上訴卷第
    133頁、第134頁），則該學長既於揚言後即行離開，被告二
    人何以仍懼於此而被迫道歉？且況被告二人與Ａ女發生性行
    為，若確係經Ａ女之同意，又何須畏懼該學長之揚言？凡此
    ，足見被告二人所稱渠等之道歉係遭強迫者云云，委無足取
    。
  4.綜上，被告二人及辯護人上揭所辯各節均無可取，礙難採信
    。
(五)綜上，本案被告二人前揭犯行事證明確，均堪認定。
二、論罪之理由
(一)按刑法第2條第1項規定，行為後法律有變更者，適用行為時
    之法律。但行為後之法律有利於行為人者，適用最有利於行
    為人之法律。查被告行為後，刑法部分條文於94年2月2日修
    正公布，並自95年7月1日施行，而其中第225條第1項雖從「
    對於男女利用其心神喪失、精神耗弱、身心障礙或其他相類
    之情形，不能或不知抗拒而為性交者」，修正為「對於男女
    利用其精神、身體障礙、心智缺陷或其他相類之情形，不能
    或不知抗拒而為性交者」，但參其立法理由略以「本條係因
    行為人利用被害人之不能或不知抗拒之狀態，而為性交或猥
    褻行為之處罰，亦屬對被害人之保護，則有關刑法第19條『
    心神喪失、精神耗弱』之修正並不當然亦適用於本條之被害
    人，且修正案已修正此心神喪失、精神耗弱之名詞，故本條
    第1項及第2項亦應配合修正，以避免實務之適用，將行為人
    之責任能力與被害人特質之認定，採相同之認定標準，而與
    本條保護被害人之意旨有悖。故配合醫學用語，修正本條第
    1項、第2項之要件為利用『其精神、身體障礙、心智缺陷或
    其他相類之情形』。其次，本條被害人狀態之認定，不以被
    害人是否領有身心障礙手冊為判斷之依據，而係以被害人身
    、心之客觀狀態作為認定之標準，以與保護被害人之意旨相
    呼應」，顯見刑法第225條雖有修正，但其係配合醫學用語
    ，其修正前後之構成要件並無變更，且其法定刑仍屬相同，
    故比較新舊法結果，修正後之規定並未較有利於被告，則依
    前揭刑法第2條第1項規定，本案自仍應適用修正前之規定。
    復按修正前刑法第225條所定利用心神喪失、精神耗弱、身
    心障礙或其他類似之情形，不能或不知而為性交者，所謂「
    其他相類之情形」，乃指除上述3項以外，其他類似之諸如
    熟睡中、重病昏迷或酒醉神智不清等情形而言。次按刑法上
    乘機性交罪之犯意，本無須發生於被害人酒醉之前，僅要行
    為人認識被害人的酒醉情況已達到不知或不能抗拒之情形，
    而仍與之性交，犯罪構成要件即為該當。
(二)查被告二人就被害人Ａ女於飲酒後，對外界認知能力減損，
    及無抵抗能力之情形知之甚明，業如前述，仍於Ａ女因酒醉
    而不能抗拒之情形下，分別乘機對Ａ女為性交得逞，核被告
    二人所為，均係犯刑法第225條第1項之乘機性交罪。又本案
    被告甲○○攙扶Ａ女進入其房間後既即離開，而於乙○○對
    Ａ女性交後離開房間，其始再進入房間對Ａ女性交，既認定
    如前，顯見被告二人對Ａ女性交應基於各別犯意，復遍查卷
    內資料，並無證據足認被告二人有何犯意聯絡，故自難認被
    告二人為共同正犯，併此說明。
三、撤銷改判之理由
(一)原審審理後認被告二人犯乘機性交之犯行事證明確，予以論
    罪科刑固非無見，惟查：(1)刑法第225條第1項之乘機性交罪
    ，其構成要件所定「不能抗拒」或「不知抗拒」，係屬不同
    之犯罪型態，原審判決事實及理由內認定被告係利用Ａ女因
    酒醉而對外界事物之認知能力較普通人程度顯然減退，處於
    類似精神耗弱而「不知抗拒」之狀態，而為性交行為（原審
    判決第1頁倒數第3行至第5行、第2頁第3行至第5行、第4頁
    第17行至第19行），然主文卻記載：「被告二人對於女子利
    用其酒醉類於精神耗弱而『不能抗拒』，而為性交」，顯有
    事實、理由與主文矛盾之違法，尚有未當。(2)被告行為後，
    刑法部分條文於94年2月2日修正公布，並自95年7月1日施行
    ，其中第91條之1及第225條均經修正，原審未及比較新舊法
    之適用，亦有未洽。被告二人上訴意旨仍執陳詞否認犯行固
    為無理由，然原審判決既有上開瑕疵，本院無可維持，應予
    撤銷改判。
(二)爰審酌被告二人均前無犯罪紀錄，素行良好，有臺灣高等法
    院被告以前案紀錄表在卷可稽，利用被害人酒醉機會，分別
    對之為性交行為，造成被害人身心嚴重受創，惟念其等犯後
    雖執詞辯解，然態度尚佳，及兼衡渠等乘機性交之犯罪手段
    ，且次數僅1次，事後迄未與被害人達成民事和解等一切情
    狀，分別量處如主文所示之刑。
(三)又查本件被告行為後，刑法第91條之1已於95年7月1日修正
    施行，修正前係規定：「犯第221條至第227條、第228條、
    第229條、第230條、第234條之罪者，於裁判前應經鑑定有
    無施以治療之必要。有施以治療之必要者，得令入相當處所
    ，施以治療。前項處分於刑之執行前為之，其期間至治癒為
    止。但最長不得逾3年。前項治療處分之日數，以1日抵有期
    徒刑或拘役1日或第42條第4項裁判所定之罰金數額。」，修
    正後則規定為：「犯第221條至第227條、第228條、第229條
    、第230條、第234條、第332條第2項第2款、第334條第2款
    、第348條第2項第1款及其特別法之罪，而有下列情形之一
    者，得令入相當處所，施以強制治療：一、徒刑執行期滿前
    ，於接受輔導或治療後，經鑑定、評估，認有再犯之危險者
    。二、依其他法律規定，於接受身心治療或輔導教育後，經
    鑑定、評估，認有再犯之危險者。前項處分期間至其再犯危
    險顯著降低為止，執行期間應每年鑑定、評估有無停止治療
    之必要。」，故修正後之規定雖將刑前治療改為刑後治療，
    但治療期間未予限制，且執行治療處分之日數，復不能折抵
    有期徒刑、拘役或同法第42條第6項裁判所定之罰金額數，
    較修正前規定不利於被告，故依刑法第2條第1項，有關刑法
    第91條之1拘束人身自由之強制治療規定，自應適用修正前
    之規定（最高法院96年度第3次刑事庭會議決議參照）。本
    案被告二人經原審送請國軍花蓮總醫院對被告二人施以性侵
    害再犯精神鑑定結果，認「被告甲○○案發時雖有飲酒，但
    並無精神耗弱或心神喪失之情形，而其一般人際、職業功能
    尚可，長期異性關係及性心理亦無異常之發現，精神狀態正
    常，無人格偏差傾向及性犯罪前科，因此不需接受強制治療
    」；「被告乙○○案發時應不屬於精神耗弱或喪失之情形，
    其個性較外向，人際互動能力佳，衝動控制力則尚可，無明
    顯精神科症狀，精神科疾病及性偏差的情形，故應無接受強
    制治療之必要」等情，有該院94年12月29日精專字第0947號
    、95年1月4日精專字第0799號司法鑑定報告書各乙紙在卷可
    參（原審卷第78頁至第80頁、第81頁至84頁），本院參酌上
    情及綜合被告二人犯罪情節，認其二人均無施以治療之必要
    ，爰不予宣告施以強制治療，併此說明。
據上論斷，應依刑事訴訟法第369條第1項前段、第364條、第299
條第1項前段，刑法第2條第1項、95年7月1日修正施行前刑法第
225條第1項，判決如主文。
本案經檢察官朱秋菊到庭執行職務。
中    華    民    國    99    年    7     月    22    日
                  刑事庭審判長法  官  許仕楓  
                              法  官  林碧玲
                              法  官  劉雪惠 
以上正本證明與原本無異。
如不服本判決，應於收受送達後10日內向本院提出上訴書狀，其
未敘述理由者，並得於提起上訴狀後10日內向本院補提理由書（
均須按他造當事人之人數附繕本）「切勿逕送上級法院」。
告訴人或被害人如對於本判決不服者，應具備理由請求檢察官上
訴，其上訴期間之計算係以檢察官收受判決正本之日期為準。
中    華    民    國    99    年    7     月    22    日
                              書記官  陳有信

附錄本判決論罪科刑法律條文：
95年7月1日修正施行前刑法第225條第1項：
對於男女利用其心神喪失、精神耗弱、身心障礙或其他相類之情
形，不能或不知抗拒而為性交者，處3年以上10年以下有期徒刑
。

司法院資訊處製作；財團法人民間司法改革基金會備份。
